{"present": {"1 Singular": {"Affirmative": "teagascaim", "Question": "an dteagascaim?", "Negative": "n\u00ed theagascaim"}, "2 Singular": {"Affirmative": "teagascann t\u00fa", "Question": "an dteagascann t\u00fa?", "Negative": "n\u00ed theagascann t\u00fa"}, "3 Singular": {"Male": {"Affirmative": "teagascann s\u00e9", "Question": "an dteagascann s\u00e9?", "Negative": "n\u00ed theagascann s\u00e9"}, "Female": {"Affirmative": "teagascann s\u00ed", "Question": "an dteagascann s\u00ed?", "Negative": "n\u00ed theagascann s\u00ed"}}, "1 Plural": {"Compressed": {"Affirmative": "teagascaimid", "Question": "an dteagascaimid?", "Negative": "n\u00ed theagascaimid"}, "Extended": {"Affirmative": "teagascann muid", "Question": "an dteagascann muid?", "Negative": "n\u00ed theagascann muid"}}, "2 Plural": {"Affirmative": "teagascann sibh", "Question": "an dteagascann sibh?", "Negative": "n\u00ed theagascann sibh"}, "3 Plural": {"Affirmative": "teagascann siad", "Question": "an dteagascann siad?", "Negative": "n\u00ed theagascann siad"}, "Passive": {"Affirmative": "teagasctar", "Question": "an dteagasctar?", "Negative": "n\u00ed theagasctar"}}, "future": {"1 Singular": {"Affirmative": "teagascfaidh m\u00e9", "Question": "an dteagascfaidh m\u00e9?", "Negative": "n\u00ed theagascfaidh m\u00e9"}, "2 Singular": {"Affirmative": "teagascfaidh t\u00fa", "Question": "an dteagascfaidh t\u00fa?", "Negative": "n\u00ed theagascfaidh t\u00fa"}, "3 Singular": {"Male": {"Affirmative": "teagascfaidh s\u00e9", "Question": "an dteagascfaidh s\u00e9?", "Negative": "n\u00ed theagascfaidh s\u00e9"}, "Female": {"Affirmative": "teagascfaidh s\u00ed", "Question": "an dteagascfaidh s\u00ed?", "Negative": "n\u00ed theagascfaidh s\u00ed"}}, "1 Plural": {"Compressed": {"Affirmative": "teagascfaimid", "Question": "an dteagascfaimid?", "Negative": "n\u00ed theagascfaimid"}, "Extended": {"Affirmative": "teagascfaidh muid", "Question": "an dteagascfaidh muid?", "Negative": "n\u00ed theagascfaidh muid"}}, "2 Plural": {"Affirmative": "teagascfaidh sibh", "Question": "an dteagascfaidh sibh?", "Negative": "n\u00ed theagascfaidh sibh"}, "3 Plural": {"Affirmative": "teagascfaidh siad", "Question": "an dteagascfaidh siad?", "Negative": "n\u00ed theagascfaidh siad"}, "Passive": {"Affirmative": "teagascfar", "Question": "an dteagascfar?", "Negative": "n\u00ed theagascfar"}}, "past": {"1 Singular": {"Affirmative": "theagasc m\u00e9", "Question": "ar theagasc m\u00e9?", "Negative": "n\u00edor theagasc m\u00e9"}, "2 Singular": {"Affirmative": "theagasc t\u00fa", "Question": "ar theagasc t\u00fa?", "Negative": "n\u00edor theagasc t\u00fa"}, "3 Singular": {"Male": {"Affirmative": "theagasc s\u00e9", "Question": "ar theagasc s\u00e9?", "Negative": "n\u00edor theagasc s\u00e9"}, "Female": {"Affirmative": "theagasc s\u00ed", "Question": "ar theagasc s\u00ed?", "Negative": "n\u00edor theagasc s\u00ed"}}, "1 Plural": {"Compressed": {"Affirmative": "theagascamar", "Question": "ar theagascamar?", "Negative": "n\u00edor theagascamar"}, "Extended": {"Affirmative": "theagasc muid", "Question": "ar theagasc muid?", "Negative": "n\u00edor theagasc muid"}}, "2 Plural": {"Affirmative": "theagasc sibh", "Question": "ar theagasc sibh?", "Negative": "n\u00edor theagasc sibh"}, "3 Plural": {"Compressed": {"Affirmative": "theagasc siad", "Question": "ar theagasc siad?", "Negative": "n\u00edor theagasc siad"}, "Extended": {"Affirmative": "theagascadar", "Question": "ar theagascadar?", "Negative": "n\u00edor theagascadar"}}, "Passive": {"Affirmative": "teagascadh", "Question": "ar teagascadh?", "Negative": "n\u00edor teagascadh"}}, "condi": {"1 Singular": {"Affirmative": "theagascfainn", "Question": "an dteagascfainn?", "Negative": "n\u00ed theagascfainn"}, "2 Singular": {"Affirmative": "theagascf\u00e1", "Question": "an dteagascf\u00e1?", "Negative": "n\u00ed theagascf\u00e1"}, "3 Singular": {"Male": {"Affirmative": "theagascfadh s\u00e9", "Question": "an dteagascfadh s\u00e9?", "Negative": "n\u00ed theagascfadh s\u00e9"}, "Female": {"Affirmative": "theagascfadh s\u00ed", "Question": "an dteagascfadh s\u00ed?", "Negative": "n\u00ed theagascfadh s\u00ed"}}, "1 Plural": {"Compressed": {"Affirmative": "theagascfaimis", "Question": "an dteagascfaimis?", "Negative": "n\u00ed theagascfaimis"}, "Extended": {"Affirmative": "theagascfadh muid", "Question": "an dteagascfadh muid?", "Negative": "n\u00ed theagascfadh muid"}}, "2 Plural": {"Affirmative": "theagascfadh sibh", "Question": "an dteagascfadh sibh?", "Negative": "n\u00ed theagascfadh sibh"}, "3 Plural": {"Compressed": {"Affirmative": "theagascfaid\u00eds", "Question": "an dteagascfaid\u00eds?", "Negative": "n\u00ed theagascfaid\u00eds"}, "Extended": {"Affirmative": "theagascfadh siad", "Question": "an dteagascfadh siad?", "Negative": "n\u00ed theagascfadh siad"}}, "Passive": {"Affirmative": "theagascfa\u00ed", "Question": "an dteagascfa\u00ed?", "Negative": "n\u00ed theagascfa\u00ed"}}, "imper": {"1 Singular": {"Affirmative": "teagascaim!", "Negative": "n\u00e1 teagascaim!"}, "2 Singular": {"Affirmative": "teagasc!", "Negative": "n\u00e1 teagasc!"}, "3 Singular": {"Male": {"Affirmative": "teagascadh s\u00e9!", "Negative": "n\u00e1 teagascadh s\u00e9!"}, "Female": {"Affirmative": "teagascadh s\u00ed!", "Negative": "n\u00e1 teagascadh s\u00ed!"}}, "1 Plural": {"Compressed": {"Affirmative": "teagascaimis!", "Negative": "n\u00e1 teagascaimis!"}, "Extended": {"Affirmative": "teagascadh muid!", "Negative": "n\u00e1 teagascadh muid!"}}, "2 Plural": {"Affirmative": "teagascaig\u00ed!", "Negative": "n\u00e1 teagascaig\u00ed!"}, "3 Plural": {"Compressed": {"Affirmative": "teagascaid\u00eds!", "Negative": "n\u00e1 teagascaid\u00eds!"}, "Extended": {"Affirmative": "teagascadh siad!", "Negative": "n\u00e1 teagascadh siad!"}}, "Passive": {"Affirmative": "teagasctar!", "Negative": "n\u00e1 teagasctar!"}}, "pastConti": {"1 Singular": {"Affirmative": "theagascainn", "Question": "an dteagascainn?", "Negative": "n\u00ed theagascainn"}, "2 Singular": {"Affirmative": "theagasct\u00e1", "Question": "an dteagasct\u00e1?", "Negative": "n\u00ed theagasct\u00e1"}, "3 Singular": {"Male": {"Affirmative": "theagascadh s\u00e9", "Question": "an dteagascadh s\u00e9?", "Negative": "n\u00ed theagascadh s\u00e9"}, "Female": {"Affirmative": "theagascadh s\u00ed", "Question": "an dteagascadh s\u00ed?", "Negative": "n\u00ed theagascadh s\u00ed"}}, "1 Plural": {"Compressed": {"Affirmative": "theagascaimis", "Question": "an dteagascaimis?", "Negative": "n\u00ed theagascaimis"}, "Extended": {"Affirmative": "theagascadh muid", "Question": "an dteagascadh muid?", "Negative": "n\u00ed theagascadh muid"}}, "2 Plural": {"Affirmative": "theagascadh sibh", "Question": "an dteagascadh sibh?", "Negative": "n\u00ed theagascadh sibh"}, "3 Plural": {"Compressed": {"Affirmative": "theagascaid\u00eds", "Question": "an dteagascaid\u00eds?", "Negative": "n\u00ed theagascaid\u00eds"}, "Extended": {"Affirmative": "theagascadh siad", "Question": "an dteagascadh siad?", "Negative": "n\u00ed theagascadh siad"}}, "Passive": {"Affirmative": "theagascta\u00ed", "Question": "an dteagascta\u00ed?", "Negative": "n\u00ed theagascta\u00ed"}}, "subj": {"1 Singular": {"Affirmative": "go dteagasca m\u00e9", "Negative": "n\u00e1r theagasca m\u00e9"}, "2 Singular": {"Affirmative": "go dteagasca t\u00fa", "Negative": "n\u00e1r theagasca t\u00fa"}, "3 Singular": {"Male": {"Affirmative": "go dteagasca s\u00e9", "Negative": "n\u00e1r theagasca s\u00e9"}, "Female": {"Affirmative": "go dteagasca s\u00ed", "Negative": "n\u00e1r theagasca s\u00ed"}}, "1 Plural": {"Compressed": {"Affirmative": "go dteagascaimid", "Negative": "n\u00e1r theagascaimid"}, "Extended": {"Affirmative": "go dteagasca muid", "Negative": "n\u00e1r theagasca muid"}}, "2 Plural": {"Affirmative": "go dteagasca sibh", "Negative": "n\u00e1r theagasca sibh"}, "3 Plural": {"Affirmative": "go dteagasca siad", "Negative": "n\u00e1r theagasca siad"}, "Passive": {"Affirmative": "go dteagasctar", "Negative": "n\u00e1r theagasctar"}}, "verbal noun": "teagasc", "verbal adjective": "teagasctha"}